【裁判字號】    91,訴,2877
【裁判日期】    920505
【裁判案由】    毒品危害防制條例
【裁判全文】
臺灣高雄地方法院刑事判決                    九十一年度訴字第二八七七號
    公  訴  人  臺灣高雄地方法院檢察署檢察官
    被      告  乙○○
    被      告  壬○○
    右二人共同
    指定辯護人  本院公設辯護人辛○○
    被      告  丁○○
    被      告  庚○○
    右二人共同
    選任辯護人  盧俊誠律師
右列被告因毒品危害防制條例案件，經檢察官提起公訴（九十一年度偵字第五四八○
號、九十一年度偵字第七二三九號）及移
號），本院判決如左：
    主  文
乙○○、壬○○共同運輸第三級毒品，乙○○處有期徒陸年肆月，壬○○處有期徒刑
柒年。扣案之ＫＥＴＡＭＩＮＥ柒拾陸包（合計淨重貳仟捌佰拾伍點壹公克、包裝重
肆拾柒點零肆公克；平均純度百分之柒拾參點陸貳，純質淨重貳仟零柒拾貳點肆捌公
克）沒收銷燬之；包裝ＫＥＴＡＭＩＮＥ用之餅乾盒參盒沒收。
丁○○、庚○○共同販賣第三級毒品，未遂，各處有期徒刑陸年貳月。扣案之ＫＥＴ
ＡＭＩＮＥ柒拾陸包（合計淨重貳仟捌佰拾伍點壹公克、包裝重肆拾柒點零肆公克；
平均純度百分之柒拾參點陸貳，純質淨重貳仟零柒拾貳點肆捌公克）沒收銷燬之；包
裝ＫＥＴＡＭＩＮＥ用之餅乾盒參盒沒收。
    事  實
一、丁○○、庚○○均明知ＫＥＴＡＭＩＮＥ經行政院衛生署公告為第三級毒品（下
    簡稱Ｋ他命）不得販賣，竟共同基於營利之犯意聯絡，於民國九十一年三月十二
    日渠被查獲前之某不詳時點，以不詳方式，與現於大陸、姓名年籍均不詳，綽號
    『紅猴』之臺灣籍成年男子聯繫販入Ｋ他命之事，約定以至少新臺幣（下同）五
    萬元以上之價金，購買如主文所示之Ｋ他命。再綽號『紅猴』之成年男子為使上
    開毒品順利運入臺灣地區，並依約交付丁○○、庚○○，與乙○○、壬○○均明
    知Ｋ他命係毒品、且係我國管制進口物品，竟共同基於運輸毒品、私運管制物品
    進口之犯意聯絡，於九十一年三月四日，先由綽號『紅猴』之成年男子自大陸地
    區以電話聯絡乙○○，且以負責支出旅遊費用、支付酬金五萬元（即乙○○、壬○○各二萬五千元，惟尚未支付）之代價，邀請乙○○至大陸珠海地區旅遊，但
    於返臺時須挾帶毒品入境，乙○○同意後，乃於九十一年三月六日，夥同壬○○
    自桃園中正國際機場，搭乘復興航空公司ＧＥ三五五號班機，於入境澳門後，再
    轉入大陸珠海地區，並住入設於拱北僑光路二十六號『國泰大酒店』一○一○號
    房，等候交貨事宜。另於九十一年三月十一日中午，該綽號『紅猴』之成年男子
    乃於前開酒店內，將藏有Ｋ他命之『咀香園餅家』餅乾盒三盒【計七十六包（合
    計淨重二千八百十五點一公克、包裝重四十七點零四公克；平均純度百分之七十
    三點六二，純質淨重二千零七十二點四八公克）】交付乙○○，並告知如與壬○○順利入境臺灣，即以『0000000000000』電話聯絡，再指示至高
    雄交貨。嗣於九十一年三月十一日二十時三十分許，乙○○、壬○○即共同攜帶
    上開毒品，搭乘復興航空公司ＧＥ三六六號班機，自澳門返臺，於九十一年三月
    十一日二十二時十分許，壬○○持該毒品入境時，於桃園中正國際機場入境檢查
    室內，為調查人員會同海關當場查獲，並扣得上開毒品及餅乾盒三盒。又乙○○
    被查獲後，旋供出毒品來源，並配合調查，先撥打『000000000000
    0』號電話號碼，與綽號『紅猴』之成年男子聯絡交付毒品事宜，該綽號『紅猴
    』之成年男子遂表示貨主會主動聯繫，於九十一年三月十二日上午，丁○○乃以
    所有『0000000000』號行動電話，撥打乙○○所有『0000000
    000』號電話，指示乙○○在高雄市○○路、民生路口『高雄木瓜牛奶大王』
    店內見面，旋又致電於店外等候，嗣於九十一年三月十二日十一時三十分許，丁○○駕駛車牌號碼二Ｍ─一八九七號自用小客車搭載其妻庚○○抵達上開地點，
    庚○○下車後欲引領乙○○進入該小客車內時，調查人員當場逮捕庚○○，丁○○則駕車衝撞逃逸之。
二、案經法務部調查局南部地區機動工作組報告臺灣高雄地方法院檢察署檢察官偵查
    起訴及移送併案審理（報告機關：高雄市政府警察局小港分局）。
    理  由
一、訊據被告乙○○、壬○○、丁○○及庚○○均否認有何上開犯行。被告乙○○辯
    稱：當時該綽號『紅猴』之男子僅告知餅乾盒所裝之物係春藥，伊不知道所攜帶
    之物係毒品等語；被告壬○○辯稱：綽號『紅猴』之男子交付餅乾盒予被告乙○○時，伊在飯店隔壁桌喝咖啡，當時僅聽到『吃了會硬邦邦』（臺語）等語，詳
    細內容並不清楚，嗣入境時，因被告乙○○攜帶行李較多，其乃幫忙提餅乾盒，
    被告乙○○並未表示要分錢予伊等語。至被告丁○○、庚○○則分別以：000
    0000000』號行動電話非其所有，當天在高雄木瓜牛乳店吃完早餐後，就
    要開車離去，因被告庚○○欲至店旁看畫展，伊乃坐在車上等候，嗣有人要開車
    門，在害怕之下，即將車子開走等語；當天在高雄木瓜牛乳店吃完早餐後，伊要
    去看畫展，即請被告丁○○在車上等候，嗣見到被告乙○○站立路旁，覺得面熟
    ，就上前問候吃飽沒，被告乙○○未理會，伊乃去看畫展，之後即有人衝出來等
    語置辯。經查：
  (一)被告乙○○、壬○○共同運輸、私運第三級毒品Ｋ他命部分：
  九十一年三月四日，綽號『紅猴』之成年男子自大陸地區以電話聯絡被告乙○○
    ，且以負責支出旅遊費用、支付酬金五萬元（即被告乙○○、壬○○各二萬五千
    元，惟尚未支付）之代價，邀請被告乙○○至大陸珠海地區旅遊，但於返臺時須
    挾帶毒品入境，乙○○同意後，乃於九十一年三月六日，夥同壬○○自桃園中正
    國際機場，搭乘復興航空公司ＧＥ三五五號班機，於入境澳門後，再轉入大陸珠
    海地區，並住入設於拱北僑光路二十六號『國泰大酒店』一○一○號房，等候交
    貨事宜。另於九十一年三月十一日中午，該綽號『紅猴』之成年男子乃於前開酒
    店內，將藏有Ｋ他命之『咀香園餅家』餅乾盒三盒【計七十六包（合計淨重二千
    八百十五點一公克、包裝重四十七點零四公克；平均純度百分之七十三點六二，
    純質淨重二千零七十二點四八公克）】交付被告乙○○，並告知如與被告壬○○
    順利入境臺灣，即以『0000000000000』電話聯絡，再指示至高雄
    交貨。嗣於九十一年三月十一日二十時三十分許，被告乙○○、壬○○即共同攜
    帶上開毒品，搭乘復興航空公司ＧＥ三六六號班機，自澳門返臺，於九十一年三
    月十一日二十二時十分許，被告壬○○持該毒品入境時，於桃園中正國際機場入
    境檢查室內，為調查人員會同海關當場查獲，並扣得上開毒品及餅乾盒三盒等情
    。業據被告乙○○、壬○○於警訊及檢察官偵查時自白在卷（詳九十一年三月十
    二日警訊筆錄及訊問筆錄）；並經證人即法務部調查局南部地區機動工作組調查
    員吳東原於本院證稱：當天被告乙○○、壬○○搭乘晚間八點之復興航空班機，
    由澳門飛往中正機場，下飛機後，渠二人一個走前面、一個走後面，假裝互不認
    識，在監視過程中，感覺渠怪怪的，有點緊張，有時候會東張西望，因該餅乾盒
    之重量與標示不符，故就二人所攜帶物品、身體進行嚴檢，並拆開餅乾盒，旋發
    現有白色的粉末，當時被告乙○○、壬○○均表示不知餅乾盒內裝這些東西，嗣
    隔離偵訊後，被告壬○○就自白是被告乙○○請其帶進來，被告壬○○說這些東
    西應該是有問題，後來偵訊時，被告壬○○就承認那些東西是毒品，而被告乙○○亦表示攜帶該物入境之代價為五萬元，每人分二萬五千元等語綦詳（詳本院九
    十一年十一月四日審判筆錄）。復有法務部調查局九十一年四月十八日調科壹字
    第○九一二三○一一二○○號檢驗通知書附警訊卷、被告乙○○、壬○○出入境
    紀錄附本院卷可參。
  被告乙○○、壬○○雖於本院改稱：不知係毒品等語。惟：
  (1)被告壬○○於警訊中自白：九十一年三月十一日中午十二時許，被告乙○○接獲
    電話後，旋即離開國泰大酒店一○一○號房，約十分鐘後，被告乙○○即攜『咀
    香園餅家』餅乾盒返回房間，要其攜回臺灣等語（詳九十一年三月十二日警訊筆
    錄）；核與其於偵查中自白：九十一年三月十一日中午，被告乙○○接電話後，
    即下去取貨等語相符（詳九十一年三月十二日訊問筆錄，偵查卷第二十五頁背面
    ）；亦與被告乙○○於警訊中自白：九十一年三月十一日，『紅猴』攜該物至國
    泰酒店交付予伊（九十一年三月十二日警訊筆錄）等語相符。準此而論，依上開
    自白，被告乙○○取貨時，被告壬○○應不在場甚明，故被告壬○○嗣於本院改
    稱：『紅猴』交付餅乾盒予被告乙○○時，伊在飯店隔壁桌喝咖啡，當時僅聽到
    『吃了會硬邦邦』等語，前後所述即有矛盾。
  (2)另被告乙○○、壬○○二人，就分擔之工作（被告壬○○負責通關、被告乙○○
    負責出關後送貨）、運送之代價（即每人各得二萬五千元由外，旅遊費用由『紅
    猴』給付）均於警、偵訊時供述一致（詳前筆錄），亦與證人吳東原所述相符。
  因上開供詞關係犯罪構成要件之認定，而其本身曾因殺人未遂、偽造文書等案件
    ，分經法院審理或檢察官偵查（詳卷附臺灣高等法院被告權國前案紀錄表），已
    有受偵查機關訊問之經驗，對其自承運輸毒品犯行，將受重刑之後果，應有相當
    之認知，若其確屬無辜，理當極力否認，並就春藥、費用代價之事說明，始符常
    理，應無至審判中再行提出之理。
  (3)爰審酌上情，並參以被告壬○○已於警訊自白：伊知道係運送毒品，但何毒品並
    不知情等語（詳九十一年三月十二日警訊筆錄）；及被告乙○○、壬○○均受有
    運輸物品入境之代價，顯見該物品必屬管制物品，運送該物品入境，必負有相當
    之風險，始須以價金補償，被告乙○○、壬○○在此認知下，仍願運送入境，難
    謂無運送毒品入境之認知等情，本院認被告乙○○、壬○○於警、偵訊之自白，
    應屬可採，其嗣後翻異其供，當屬卸責之詞，與事實不符，尚難採信。
  (二)被告丁○○及庚○○共同販入三級毒品Ｋ他命未遂部分：
  被告乙○○被查獲後，乃先撥打『0000000000000』號電話號碼，
    與綽號『紅猴』之成年男子聯絡，該綽號『紅猴』之成年男子遂表示貨主會主動
    聯繫，於九十一年三月十二日上午，被告乙○○依貨主指示，在高雄市○○路、
    民生路口『高雄木瓜牛奶大王』店內等候，旋貨主又致電於店外等候，嗣於九十
    一年三月十二日十一時三十分許，被告丁○○駕駛車牌號碼二Ｍ─一八九七號自
    用小客車搭載其妻即被告庚○○抵達上開地點，或告庚○○下車後欲引領被告乙○○進入該小客車內時，為調查人員當場查獲，而被告丁○○則離開現場等情。
    業據被告乙○○自白略以：當天有人撥打0000000000電話（被告乙○○所有）與其聯絡，是男的，要伊將東西帶至高雄市○○路與民生路口的高雄木
    瓜牛奶店內，之後，又打電話要其至店外等候，到店外後，有個女的就過來詢問
    是否要等人，要拿東西給別人？伊答是，她就表示跟她走，那女的走前面，伊走
    後面，相距沒有很遠，那女的就要其走到白色汽車那裡，將東西交給車內的人，
    那輛白色汽車車門是打開的，駕駛座有一個人在裡面，結果調查局的人就衝出來
    ，那輛白色的汽車就跑走了，我與那女的（事後知道她叫庚○○）就被抓了，可
    以確定被抓到的那女的，就是與我談話的人等語明確（詳本院九十一年十一月四
    日審判筆錄）。核與證人即法務部調查局南部地區機動工作組調查員卓英全於本
    院證稱：當時被告乙○○走出木瓜牛奶店，並與一女子談話，伊就尾隨在後，被
    告乙○○就與那女的一直接近車牌號碼為二Ｍ─一八九七號之白色汽車，該汽車
    右前座車門係打開，引擎亦發動中，被告丁○○坐在駕駛座內，因怕被告乙○○
    坐上汽車後，即與被告丁○○一起逃跑，故就衝上前，欲將汽車鑰匙取下，但未
    拔到，被告丁○○乃離開現場，當時曾開車追五、六分鐘左右，當場只抓到被告
    庚○○等語相符（詳本院九十一年十一月四日審判筆錄）。是此部分之事實，堪
    以認定。
  關於『0000000000』號行動電話號碼部分：
  (1)經調取『0000000000』、『0000000000』號行動電話號碼
    雙向通聯紀錄，『0000000000』號行動電話號碼（手機序號為000
    000000000000號），曾於九十一年三月十二日十一時四分二十九秒
    、十一時二十五分三十二秒、十一時四十五分五十六秒許，分別撥打被告乙○○
    所有『0000000000』號行動電話號碼，有該通聯紀錄附警訊卷、偵查
    卷（第四十六頁）可稽。依前開被告乙○○所述交貨時間，並參以通話基地臺係
    位於高雄市新興區○○○路一八五號十二樓之一屋頂、高雄市前金區○○○路八
    十八號十二樓屋頂，鄰近高雄市○○路、民生路口之『高雄木瓜牛奶大王』店等
    情，顯見高雄貨主係以『0000000000』號行動電話號碼與被告乙○○
    聯絡。
  (2)又證人甲○○於警訊時證稱：『0000000000』號行動電話號碼係伊所
    有，依通聯紀錄所示，九十一年三月十二日零時十七分許，曾撥打『00000
    00000』號行動電話號碼與被告丁○○聯絡等語（詳九十一年五月二十四日
    警訊筆錄）。而證人王智賢亦於警訊中證陳：伊雖為『0000000000』
    號行動電話號碼之申請名義人，但並未申請，應係遭人冒用姓名申請等語（詳九
    十一年五月七日警訊筆錄）。
  (3)另依前開通聯紀錄所示，證人戊○○所有『0000000000』號行動電話
    號碼，於九十一年三月八日凌晨一時零分五十九秒許，曾與『00000000
    00』號行動電話號碼通話，而依證人戊○○提供之電話號碼簿所示，被告丁○○曾使用『0000000000』號行動電話號碼等情，業據證人戊○○於警
    訊證述綦詳（詳九十一年六月六日警訊筆錄），並有通聯紀錄及電話簿可參。經
    比對該『0000000000』、『0000000000』號行動電話號碼
    通聯紀錄，該二支行動電話號碼，均曾使用000000000000000號
    手機序號之行動電話發話（即分別為九十一年三月五日；九十一年三月一日、四
    日及十二日），因此之故，並參以該發話基地臺均在高雄市○鎮區○○路四十六
    巷二十二號四樓屋頂，而九十一年二、三月間，該二支行動電話發話基地臺亦幾
    乎均在上開地點，在發話地點同一、發話時間連續、發話手機序號相同之考量下
    ，足證九十一年二月、三月間，該000000000000000號手機序號
    之行動電話應為同一人所使用，可排除他人使用，且『0000000000』
    號、『0000000000』號行動電話號碼亦為同一人使用，僅係使用者輪
    留插換『0000000000』號、『0000000000』行動電話ＳＩ
    Ｍ卡使用。從而，就『0000000000』號行動電話通聯紀錄，亦可推知
    『0000000000』號行動電話係被被告丁○○所使用。再者，復觀之被
    告乙○○『0000000000』號行動電話通聯紀錄，雖『0000000
    000』號行動電話發話之手機序號為000000000000000號，與
    前開手機序號不同，但因九十一年三月間，『0000000000』號行動電
    話ＳＩＭ卡均為同一人使用，顯見該使用者係以他手機序號之行動電話撥打，使
    用者仍為同一。
  (4)綜上所述，因『0000000000』號行動電話並非申設名義人王智賢所使
    用，而依證人文思橫、戊○○之證詞，並參以通聯紀錄、電話簿所載；及被告丁○○若非貨主，遇調查員攔檢時，應無需逃避，且縱有誤認尋仇之事，當其妻即
    被告庚○○以電話聯繫到案說明後（詳九十一年五月二十八日警訊筆錄），於事
    情明白之際，應出面說明，豈有二個月後（九十一年三月十二日起至九十一年五
    月二十八日止），始到案受訊，難謂無心虛之情，是『0000000000』
    號行動電話應為被告丁○○所使用，被告丁○○則為系爭毒品貨主。被告丁○○
    辯稱：伊未參與本件毒品販賣事宜等語，應與事實不符，不可採信。至證人戊○○固於本院證稱：電話簿上關於『丁○○（大哥）0000000000號』之
    記載，非其筆跡等語（詳本院九十一年十二月六日審判筆錄）。惟因證人戊○○
    既自承：該電話簿由其使用，且係其朋友攜至調查局，調查員提示時，該電話簿
  內容即係如此，伊稱被告丁○○為大哥，在所認識人當中，並無人稱呼被告丁○○為哥哥等語（詳前筆錄），在調查員未變動電話簿內容；該電話簿為證人戊○○所有、證人戊○○與被告丁○○關係非淺，及除證人戊○○外，並無他人稱呼
    被告丁○○為大哥之考量下，縱筆跡不同，亦無法為被告丁○○有利之認定。
  被告庚○○部分：
    被告庚○○固辯稱：當時因欲看畫展，即請被告丁○○在車上等候，嗣見到被告
    乙○○站立路旁，覺得面熟，就上前問候吃飽沒等語。惟：
  (1)被告丁○○為系爭毒品貨主，業經本院認定明確。
  (2)被告乙○○依指示站於路旁時，被告庚○○即趨前表示：是否等人，要拿東西給
    別人？業經被告乙○○供陳明確（詳本院九十一年十一月四日審判筆錄）。況被
    告庚○○既自陳：被告乙○○與其友人丙○○身材、五官相似，伊與丙○○在新
    竹見過三、四次面，最後一次係三、四年前等語（詳本院九十二年一月二十七日
    審判筆錄），因見面次數甚少，顯見被告庚○○與丙○○應非熟稔，在歷經三、
    四年下，印象已甚模糊，如何覺得面熟？再者，本院調取新竹地區所有姓名為『
    丙○○』之口卡片，並命被告庚○○指認，然被告庚○○竟稱：均不是等語（詳
    本院九十二年一月二十七日審判筆錄），則其是否在新竹認識丙○○，已非無疑
    。
  (3)另被告庚○○於偵查中供陳：因被告丁○○在等朋友，伊以為被告乙○○是被告
    丁○○朋友，故與被告乙○○談話等語（詳九十一年三月十二日訊問筆錄，偵查
    卷第二十七頁），核與被告庚○○於本院供陳：因欲看畫展，即請被告丁○○在
    車上等候等語不符。
  (4)又被告庚○○復稱：被告乙○○因誤認之事，曾於地檢署候保室向伊說對不起，
    當時同室人犯己○○曾經聽聞等語，但證人己○○於本院證稱：並無此事，無印
    象等語（詳本院九十二年二月二十四日審判筆錄），尚難為被告庚○○有利之認
    定。
  (5)爰審酌上情，並參以被告丁○○既為貨主，至現場之目的係取貨，而被告庚○○
    陪同前往，並與被告乙○○談話，顯欲引導被告乙○○至被告丁○○車上交貨，
    與被告丁○○應有販入毒品之犯意聯絡及行為分擔。是被告乙○○所述，即與事
    實相符，被告庚○○前開辯詞，不可採信。
  (三)販入時間、金額之認定：
    本件被告乙○○入境臺灣後，旋與『紅猴』聯絡交貨事宜，並依指示待臺灣貨主
    聯絡取貨，嗣被告丁○○即聯絡被告乙○○於高雄市○○路、民生路口『高雄木
    瓜牛奶大王』店外等候交貨，於被告庚○○引導被告乙○○交貨之際，為調查員
    查獲等情，業如前述。準此，在交貨之人、時、地背景下，被告丁○○應為系爭
    毒品貨主，而被告庚○○則為共犯。又被告丁○○、庚○○並無施用毒品之前科
    紀錄，且被告庚○○被查獲後，曾採集其尿液送驗，嗣無移送觀察勒戒紀錄等情
    ，有臺灣高等法院被告全國前案紀錄表可參，因此，被告丁○○、庚○○並未施
    用毒品，渠持有該毒品之目的，應非自行施用甚明；另參以被告乙○○、壬○○
    係受有代價而運輸毒品，而該代價係由『紅猴』負擔，在無利潤可圖何需承擔風
    險、多所勞費之經驗下，被告丁○○、庚○○持有該毒品應有代價支出，而非無
    償轉讓。爰審酌上情，並參以本件查獲毒品之重量近三公斤，數量龐大，取得毒
    品目的應非單純持有，足認被告丁○○、庚○○應係基於販賣之意思，而向『紅
    猴』販入毒品甚明。再者，由於被告丁○○、庚○○均否認販賣毒品犯行，致該
    販賣之時間、地點及價格均難以認定，惟基於『販賣聯絡、達成合意之時間應在
    交貨之前』、『販賣價格應高於因販賣所支出之成本』之經驗，本院認定販賣之
    時間在九十一年三月十二日被告庚○○被查獲前，販賣之價格至少高於五萬元及
    大陸旅遊費用之總和（即運輸之代價，因旅遊費用非被告乙○○、壬○○支出，
    難得準確數目，故於犯罪事實欄記載『至少五萬元以上之價金』）。
  (四)綜上直接、間接證據，本件事證明確，被告犯行均堪以認定。
二、論罪科刑部分：
  (一)Ｋ他命係毒品危害防制條例第二條第二項第三款所稱之第三級毒品，亦係行政院
    依懲治走私條例第二條第四項公告管制進口之物品。
  (二)被告乙○○、壬○○受『紅猴』之託，共同私運、運輸第三級毒品Ｋ他命入境，
    核其所為，均係犯毒品危害防制條例第四條第三項之運輸第三級毒品罪及修正前
    懲治走私條例第二條第一項之私運管制物品進口罪；被告乙○○、壬○○行為後
    ，懲治走私條例第二條第一項已經修正，於九十一年六月二十六日公布施行，自
    同年月二十八日起生效，比較修正前、後該條項之規定，以修正前之規定對被告
    乙○○、壬○○有利，應適用修正前之規定論處。被告乙○○、壬○○與『紅猴
    』間，就上開犯行，有犯意聯絡及行為分擔，均為共同正犯；且渠一走私行為，
    觸犯運輸第三級毒品及私運管制物品進口二罪，為想像競合犯，應從一重之運輸
    第三級毒品罪處斷；至被告乙○○、壬○○持有毒品之低度行為，則為運輸之高
    度行為所吸收，不另論罪。再者，被告乙○○供出毒品來源，因而破獲，應依毒
    品危害防制條例第十七條之規定，減輕其刑。
  (三)另被告丁○○、庚○○意圖營利而欲販入Ｋ他命，於已達成合意後、未交付之際
    ，即被查獲，該販賣行為尚未完成而未遂，核其所為，則均係犯毒品危害防制條
    例第四條第五項、第三項之販賣第三級毒品未遂罪，且應依刑法第二十六條前段
    之規定，各減輕其刑。此外，被告丁○○、庚○○間，就上開犯行，有犯意聯絡
    及行為分擔，均為共同正犯。
  (四)爰審酌被告乙○○、壬○○、丁○○及庚○○正值青年，竟不思上進，為求個人
    私益，或自境外運輸、私運大量之第三級毒品Ｋ他命入境臺灣；或欲販入大量毒
    品賣予他人，影響國民健康，危害社會秩序至鉅，量刑不宜過輕；並參以運輸行
    與販賣行為相較，運輸行為之危害情節較為重大等一切情狀，各量處如主文所示
    之刑。
  (五)扣案之Ｋ他命計七十六包（合計淨重二千八百十五點一公克、包裝重四十七點零
    四公克；平均純度百分之七十三點六二，純質淨重二千零七十二點四八公克），
    係第三級毒品，應依毒品危害防制條例第十八條第一項前段之規定，宣告沒收銷
    燬之（送驗耗損部分，因已滅失，爰不宣告沒收銷燬之；而包裝上開毒品之膠袋
    ，因與Ｋ他命難以析離，應視同Ｋ他命，爰依毒品危害防制條例第十八條第一項
    前段之規定，宣告沒收銷燬之）。另扣案之餅乾盒三盒，係供犯運輸毒品罪所用
    之物，依同條例第十九條第一項規定，沒收之。至『紅猴』雖表示事成後願給付
    被告乙○○、壬○○各二萬五千元，惟該款項尚未收取等情，業據被告乙○○、
    壬○○自承再在卷，爰不宣告沒收之；此外，被告乙○○、壬○○運輸之代價固
    包括『免費提供旅遊費用』，惟該部分係取得『旅遊之利益』，並非財物，亦不
    依毒品危害防制條例第十九條第一項規定，宣告沒收之。
三、移送併案審理部分，與起訴之事實相同，本院自應併予審究，附此敘明。
據上論斷，應依刑事訴訟法第二百九十九條第一項前段，毒品危害防制條例第四條第
三項、第四條第五項、第四條第三項，第十七條、第十八條第一項前段、第十九條第
一項，修正前（即行為時）懲治走私條例第二條第一項、第十一條，刑法第二條第一
項但書、第十一條前段、第二十八條、第五十五條、第二十六條前段，判決如主文。
中      華民      國      九十二      年      五      月    五    日
                                  臺灣高雄地方法院刑事第一庭
                                      法  官  方  百  正
右正本證明與原本無異。
如不服本判決，應於判決送達後十日內，向本院提出上訴狀。
                                      書記官  張  金  蘭
中    華    民    國      九十二      年      五      月      五      日
附錄本判決論罪科刑所依據之法條：
毒品危害防制條例第四條
製造、運輸、販賣第一級毒品者，處死刑或無期徒刑；處無期徒刑者，得併科新台幣
一千萬元以下罰金。
製造、運輸、販賣第二級毒品者，處無期徒刑或七年以上有期徒刑，得併科新台幣七
百萬元以下罰金。
製造、運輸、販賣第三級毒品者，處五年以上有期徒刑，得併科新台幣五百萬元以下
罰金。
製造、運輸、販賣專供製造或施用毒品之器具者，處一年以上七年以下有期徒刑，得
併科新台幣一百萬元以下罰金。
前四項之未遂犯罰之。
懲治走私條例第二條
私運管制物品進口、出口逾公告數額者，處七年以下有期徒刑，得併科新臺幣三百萬
元以下罰金。
以犯前項之罪為常業者，處三年以上十年以下有期徒刑，得併科新臺幣五百萬元以下
罰金。
第一項之未遂犯罰之。
第一項所稱管制物品及其數額，由行政院公告之。


司法院資訊處製作；財團法人民間司法改革基金會備份。
